【裁判字號】    99,訴,1647
【裁判日期】    990716
【裁判案由】    槍砲彈藥刀械管制
【裁判全文】
臺灣板橋地方法院刑事判決              99年度訴字第1647號
公  訴  人  臺灣板橋地方法院檢察署檢察官
被      告  甲○○
指定辯護人  本院公設辯護人乙○○
上列被告因違反槍砲彈藥刀械管制條例案件，經檢察官提起公訴
（99年度偵字第5914號），本院判決如下：
    主  文
甲○○未經許可，寄藏可發射子彈具有殺傷力之仿造手槍，處有
期徒刑參年參月，併科罰金新臺幣拾萬元，罰金如易服勞役，以
新臺幣壹仟元折算壹日。扣案如附表一、二所示之物均沒收。
    事  實
一、甲○○明知可發射子彈具有殺傷力之各式手槍及子彈，均屬
    槍砲彈藥刀械管制條例所定之管制物品，非經中央主管機關
    之許可，均不得無故寄藏、持有，竟仍基於寄藏可發射子彈
    具有殺傷力之各式手槍及具有殺傷力之子彈之犯意，於民國
    96年12月下旬某日，在臺北縣板橋市好樂迪KTV 附近，受其
    真實姓名年籍均不詳綽號「阿偉」之男性成年友人所託，代
    為保管如附表一所示具有殺傷力之仿造手槍1 枝（含彈匣1
    個，槍枝管制編號0000000000號）、附表二、三所示具有殺
    傷力之制式子彈及非制式子彈，並將上開仿造手槍、制式子
    彈及非制式子彈藏放在臺北縣樹林市○○路○ 段75巷9 之8
    號住處。嗣於99年2 月9 日上午8 時30分許，為警持搜索票
    在上開住處執行搜索而查獲，當場扣得附表一所示之仿造手
    槍、附表二、三所示之制式子彈及非制式子彈（附表三所示
    之子彈於鑑驗過程中業經試射擊發，已喪失子彈效用），始
    查悉上情。
二、案經臺北縣政府警察局樹林分局報告臺灣板橋地方法院檢察
    署檢察官偵查起訴。
    理  由
一、按被告以外之人於審判外之陳述，雖不符合同法第159 條之
    1 至第159 條之4 之規定，但經當事人於審判程序同意作為
    證據，法院審酌該言詞陳述或書面陳述作成時之情況，認為
    適當者，亦得為證據。當事人、代理人或辯護人於法院調查
    證據時，知有第159 條第1 項不得為證據之情形，而未於言
    詞辯論終結前聲明異議者，視為有前項之同意，刑事訴訟法
    第159 條第1 項及第159 條之5 分別定有明文。查本判決下
    列所引用之各該被告以外之人於審判外之陳述，雖屬傳聞證
    據，惟檢察官、被告及其辯護人於本院準備程序及審判期日
    中均表示無意見而不予爭執，且迄至言詞辯論終結前亦未再
    聲明異議，本院審酌上開證據資料製作時之情況，尚無違法
    不當之瑕疵，亦認為以之作為證據應屬適當，依刑事訴訟法
    第159 條之5 規定，認前揭證據資料均有證據能力，合先敘
    明。
二、上揭犯罪事實，業據被告甲○○於警詢、偵查及本院審理中
    均供承不諱，並有臺北縣政府警察局樹林分局搜索、扣押筆
    錄暨扣押物品目錄表1 份、照片9 張在卷可稽（見99年度偵
    字第5914號卷第7 、8 、18至20頁），復有如附表一所示具
    有殺傷力之仿造手槍1 枝（含彈匣1 個，槍枝管制編號0000
    000000號）、附表二、三所示具有殺傷力之制式子彈及非制
    式子彈扣案可資佐證。而扣案之手槍及子彈，經送內政部警
    政署刑事警察局以檢視法、性能檢驗法、試射法鑑定認：「
    (一)送鑑手槍壹枝（槍枝管制編號：0000000000號），認係仿
    造槍，為仿捷克CZ廠，口徑9mm 制式半自動手槍製造，槍管
    內具6 條右旋來復線，擊發功能正常，可供擊發同口徑制式
    子彈使用，認具殺傷力。(二)送鑑制式子彈77顆，認均係口徑
    9mm 制式子彈，採樣26顆試射，可擊發，認均具殺傷力。(三)
    送鑑非制式子彈1 顆，認係非制式子彈，由金屬彈殼組合直
    徑8.9mm 金屬彈頭而成，經試射，可擊發，認具殺傷力」等
    情，有該局99年3 月9 日刑鑑字第0990022334號鑑定書1 份
    在卷可憑（見99年度偵字第5914號卷第34、35頁），足認被
    告自白核與事實相符。是本案事證明確，被告非法持有具有
    殺傷力之槍枝、子彈等犯行堪以認定，應依法論罪科刑。
三、按槍砲彈藥刀械管制條例係將「持有」與「寄藏」為分別之
    處罰規定，則單純之「持有」，固不包括「寄藏」，但「寄
    藏」之受人委託代為保管，其保管之本身所為之「持有」，
    既係「寄藏」之當然結果，法律上自宜僅就「寄藏」行為為
    包括之評價，不應另就「持有」予以論罪（最高法院74年臺
    上字第3400號判例可資參照），即被告寄藏上開槍枝及子彈
    所為之「持有」行為，揆諸上開判例，該「持有」行為係「
    寄藏」之當然結果，不另就「持有」予以論罪。核被告所為
    ，係犯槍砲彈藥刀械管制條例第8 條第4 項之未經許可寄藏
    可發射子彈具有殺傷力之仿造手槍罪、同條例第12條第4 項
    之未經許可寄藏子彈罪。被告以一寄藏行為，同時未經許可
    寄藏上開仿造手槍及子彈而觸犯上開2 罪名，為想像競合犯
    ，應從一重之未經許可寄藏可發射子彈具有殺傷力之仿造手
    槍罪處斷。爰審酌被告無視於政府嚴格管制槍彈之政策，竟
    任意寄藏可發射子彈具有殺傷力之仿造手槍、子彈，所為對
    社會治安具有重大之潛在危險性，惟念其自始坦承犯行，態
    度良好，且未曾持該槍彈犯罪，尚未造成重大危害，兼衡被
    告持有槍彈之數量，及其犯罪之動機、目的、手段、素行等
    一切情狀，量處如主文所示之刑，並就罰金部分，諭知易服
    勞役之折算標準，以示懲儆。
四、扣案如附表一、二所示之仿造槍枝及制式子彈，均為違禁物
    ，不問屬於犯人與否，應依刑法第38條第1 項第1 款規定宣
    告沒收。又附表三所示之制式子彈及非制式子彈，雖經內政
    部警政署刑事警察局鑑定認具殺傷力，惟因鑑驗試射擊發，
    喪失效用，所遺留之彈頭及彈殼，已不具殺傷力，而非屬違
    禁物，亦無證據足認係被告所有供其他犯罪之用，故均不予
    宣告沒收，附此敘明。
據上論斷，應依刑事訴訟法第299 條第1 項前段，槍砲彈藥刀械
管制條例第8 條第4 項、第12條第4 項，刑法第11條前段、第55
條、第42條第3 項前段、第38條第1 項第1 款，判決如主文。
本案經檢察官張慶林到庭執行職務。
中    華    民    國    99    年    7     月    16    日
                  刑事第十二庭  審判長法  官  李君豪
                                      法  官  何燕蓉
                                      法  官  錢衍蓁
上列正本證明與原本無異。
如不服本判決，應於判決送達後10日內敘明上訴理由，向本院提
出上訴狀 (應附繕本) ，上訴於臺灣高等法院。其未敘述上訴理
由者，應於上訴期間屆滿後20日內向本院補提理由書「切勿逕送
上級法院」。
                                      書記官  劉靜慧
中    華    民    國    99    年    7     月    19    日
附表一：
（扣案經鑑定具殺傷力之槍枝）
┌──┬────────────────────┬─────┐
│編號│           品   名                      │數量      │
├──┼────────────────────┼─────┤
│ 一 │仿捷克CZ廠，口徑9mm 制式半自動手槍製造之│1枝       │
│    │槍枝，槍管內具6 條右旋來復線，擊發功能正│          │
│    │常，可供擊發同口徑制式子彈使用（含彈匣1 │          │
│    │個，槍枝管制編號：0000000000 號 ）      │          │
└──┴────────────────────┴─────┘
附表二：
（扣案經鑑定具殺傷力而未試射之子彈）
┌──┬───────────┬───┐
│編號│品                  名│數  量│
├──┼───────────┼───┤
│ 一 │口徑9mm制式子彈       │51顆  │
│    │                      │      │
└──┴───────────┴───┘
附表三：
（具殺傷力而已試射之子彈）
┌──┬───────────┬───┐
│編號│品                  名│數  量│
├──┼───────────┼───┤
│ 一 │口徑9mm制式子彈       │26顆  │
│    │                      │      │
├──┼───────────┼───┤
│ 二 │由金屬彈殼組合直徑    │1顆   │
│    │8.9mm 金屬彈頭而成之非│      │
│    │制式子彈              │      │
└──┴───────────┴───┘
附錄本案論罪科刑法條全文：
槍砲彈藥刀械管制條例第8條
未經許可，製造、販賣或運輸鋼筆槍、瓦斯槍、麻醉槍、獵槍、
空氣槍或第4條第1項第1款所定其他可發射金屬或子彈具有殺傷
力之各式槍砲者，處無期徒刑或5年以上有期徒刑，併科新臺幣1
千萬元以下罰金。
未經許可，轉讓、出租或出借前項所列槍枝者，處5年以上有期
徒刑，併科新臺幣1千萬元以下罰金。
意圖供自己或他人犯罪之用，而犯前二項之罪者，處無期徒刑或
7年以上有期徒刑，併科新臺幣1千萬元以下罰金。
未經許可，持有、寄藏或意圖販賣而陳列第1項所列槍枝者，處
3年以上10年以下有期徒刑，併科新臺幣700萬元以下罰金。
第1項至第3項之未遂犯罰之。
槍砲彈藥刀械管制條例第12條
未經許可，製造、販賣或運輸子彈者，處1年以上7年以下有期徒
刑，併科新臺幣500萬元以下罰金。
未經許可，轉讓、出租或出借子彈者，處6月以上5年以下有期徒
刑，併科新臺幣300萬元以下罰金。
意圖供自己或他人犯罪之用，而犯前二項之罪者，處3年以上10
年以下有期徒刑，併科新臺幣700萬元以下罰金。
未經許可，持有、寄藏或意圖販賣而陳列子彈者，處5年以下有
期徒刑，併科新臺幣300萬元以下罰金。
第1項至第3項之未遂犯罰之。

司法院資訊處製作；財團法人民間司法改革基金會備份。
